---
title: "Test - hypothesis1"
output: html_document
---

# 가설1 : 출근시간의 Max_Value가 높을 것이다.

하루 동안 측정된 이산화질소 농도 중 최대치를 나타낸 변수 _1st_Max_Value와, 그러한 최대 농도가 측정된 시각을 나타낸 변수이다 _1st_Max_Hour을 이용하여 첫 번째 가설을 세웠다.
가설이 참인지 알아보기 위해 먼저 _1st_Max_Hour을 count한 후 그림을 그려 확인했다.

```{r}
#NO2의 Max_Hour count하고 그림으로 표현하기
Pollution_NO2 %>% count(NO2_1st_Max_Hour) %>% print(n=24)

ggplot(Pollution_NO2,aes(NO2_1st_Max_Hour))+geom_bar()+scale_x_continuous(breaks=c(1:23))
```

```{r}
#SO2의 Max_Hour count하고 그림으로 표현하기
Pollution_SO2 %>% count(SO2_1st_Max_Hour) %>% print(n=24)

ggplot(Pollution_SO2,aes(SO2_1st_Max_Hour))+geom_bar()+scale_x_continuous(breaks=c(1:23))
```


```{r}
#CO의 Max_Hour count하고 그림으로 표현하기
Pollution_CO %>% count(CO_1st_Max_Hour) %>% print(n=24)

ggplot(Pollution_CO,aes(CO_1st_Max_Hour))+geom_bar()+scale_x_continuous(breaks=c(1:23))
```


```{r}
#O3의 Max_Hour count하고 그림으로 표현하기
Pollution_O3 %>% count(O3_1st_Max_Hour) %>% print(n=24)

ggplot(Pollution_O3,aes(O3_1st_Max_Hour))+geom_bar()+scale_x_continuous(breaks=c(1:23))+scale_x_continuous(breaks=c(1:23))

```

그래프를 보면 NO2는 출근시간에 많은 관측을 보였고 SO2는 8시와 11시, CO는 0시에 다른 때와는 확연히 차이 나는 많은 수치를 달성했으며 O3는 출근시간이 아닐 때 많이 관측되었다. 어느 시간대에 가장 많이 관측되었는지 확인했으므로 이제 각 물질마다 자세히 시간에 따른 농도를 알아보도록 하겠다.


## NO


```{r}
#Hour로 그룹을 나누었을 때 데이터의 수 구하기
Pollution_NO2 %>% count(NO2_1st_Max_Hour) %>% print(n=24)

Pollution_NO2 %>% group_by(NO2_1st_Max_Hour) %>% summarise(count=n()) %>% arrange(count) 

Pollution_NO2 %>% group_by(NO2_1st_Max_Hour) %>% summarise(count=n()) %>% arrange(desc(count))

#시간별로 그룹을 나누고 Max_Value를 산점도로 구하
ggplot(Pollution_NO2,aes(NO2_1st_Max_Hour,NO2_1st_Max_Value)) + geom_point()

#시간별로 Max_Value의 mean을 구하기
Pollution_NO2_1 <- Pollution_NO2 %>%  group_by(NO2_1st_Max_Hour) %>% summarise(Max_Value_mean_by_hour=mean(NO2_1st_Max_Value))

#시간별  Max_Value의 mean을 구해 그림을 그린다.
ggplot(Pollution_NO2_1,aes(NO2_1st_Max_Hour,Max_Value_mean_by_hour)) + geom_point()+geom_line(group=1) + scale_x_continuous(breaks=c(1:23))+xlab("Hour")+ylab("NO2_Max_Value_Mean")


```

실제 출근시간아 아닌 2시와 3시 사이에 엄청난 양이 줄었다는 것을 알 수 있었다. 또한 출근시간과 퇴근시간에는 높은 농도를 기록했다는 것을 알 수 있었다.


## SO2


```{r}
#Hour로 그룹을 나누었을 때 데이터의 수 구하기
Pollution_SO2 %>% count(SO2_1st_Max_Hour) %>% print(n=24)

Pollution_SO2 %>% group_by(SO2_1st_Max_Hour) %>% summarise(count=n()) %>% arrange(count) 

Pollution_SO2 %>% group_by(SO2_1st_Max_Hour) %>% summarise(count=n()) %>% arrange(desc(count))

#시간별로 그룹을 나누고 Max_Value를 산점도로 구하기
ggplot(Pollution_SO2,aes(SO2_1st_Max_Hour,SO2_1st_Max_Value)) + geom_point()

#시간별로 Max_Value의 mean을 구하기
Pollution_SO2_1 <- Pollution_SO2 %>%  group_by(SO2_1st_Max_Hour) %>% summarise(Max_Value_mean_by_hour=mean(SO2_1st_Max_Value))

#시간별  Max_Value의 mean을 구해 그림을 그린다.
ggplot(Pollution_SO2_1,aes(SO2_1st_Max_Hour,Max_Value_mean_by_hour)) + geom_point()+geom_line(group=1) + scale_x_continuous(breaks=c(1:23))+xlab("Hour")+ylab("SO2_Max_Value_Mean")

```

SO2는 이상하게 그래프가 형성되었는데 출근시간부터 퇴근시간을 포함한 대부분의 시간에서 높은 농도를 기록한다는 것을 알 수 있었다.


## CO


```{r}
#Hour로 그룹을 나누었을 때 데이터의 수 구하기
Pollution_CO %>% count(CO_1st_Max_Hour) %>% print(n=24)

Pollution_CO %>% group_by(CO_1st_Max_Hour) %>% summarise(count=n()) %>% arrange(count) 

Pollution_CO %>% group_by(CO_1st_Max_Hour) %>% summarise(count=n()) %>% arrange(desc(count))

#시간별로 그룹을 나누고 Max_Value를 산점도로 구하
ggplot(Pollution_CO,aes(CO_1st_Max_Hour,CO_1st_Max_Value)) + geom_point()

#시간별로 Max_Value의 mean을 구하기
Pollution_CO_1 <- Pollution_CO %>%  group_by(CO_1st_Max_Hour) %>% summarise(Max_Value_mean_by_hour=mean(CO_1st_Max_Value))

#시간별  Max_Value의 mean을 구해 그림을 그린다.
ggplot(Pollution_CO_1,aes(CO_1st_Max_Hour,Max_Value_mean_by_hour)) + geom_point()+geom_line(group=1) + scale_x_continuous(breaks=c(1:23))+xlab("Hour")+ylab("CO_Max_Value_Mean")

```


## O3


```{r}
#Hour로 그룹을 나누었을 때 데이터의 수 구하기

Pollution_O3 %>% count(O3_1st_Max_Hour) %>% print(n=24)

Pollution_O3 %>% group_by(O3_1st_Max_Hour) %>% summarise(count=n()) %>% arrange(count) 

Pollution_O3 %>% group_by(O3_1st_Max_Hour) %>% summarise(count=n()) %>% arrange(desc(count))

#시간별로 그룹을 나누고 Max_Value를 산점도로 구하
ggplot(Pollution_O3,aes(O3_1st_Max_Hour,O3_1st_Max_Value)) + geom_point()

#시간별로 Max_Value의 mean을 구하기
Pollution_O3_1 <- Pollution_O3 %>%  group_by(O3_1st_Max_Hour) %>% summarise(Max_Value_mean_by_hour=mean(O3_1st_Max_Value))

#시간별  Max_Value의 mean을 구해 그림을 그린다.
ggplot(Pollution_O3_1,aes(O3_1st_Max_Hour,Max_Value_mean_by_hour)) + geom_point()+geom_line(group=1) + scale_x_continuous(breaks=c(1:23))+xlab("Hour")+ylab("O3_Max_Value_Mean")


```

O3는 가설과는 정반대로 9시부터 12시까지 급속도로 오르다 12시쯤에 절정을 찍고 다시 줄어드는 것을 관측할 수 있다. 

가설1은 네 오염물질 모두 출근시간에 영향을 받을 것이라고 예상했다. NO2는 가설과 거의 일치했고 CO는 가설의 경향을 따르는 반면, SO2는 아예 따르지 않았으며 O3는 정반대의 결과로 나타났다. 이 결과를 알아보고자 <관악과 시청별 요일별 오존농도> 라는 논문을 참고해서 결과의 원인을 분석해보았다.
먼저, NO2는 교통량에 영향을 많이 받기 때문에 출근시간에 높은 농도를 형성해 가설과 맞는 결과를 보여주었다. 이러한 NO2는 O3의 합성작용을 방해한다. 그리하여 NO2의 농도가 낮은 출근시간이 아닌 때에 O3가 실제 높은 농도를 보여주고 있다는 것 또한 알게 되었다. 그래서 결과적으로 NO2와 O3가 상반되는 결과를 보였다고 예측했다.

CO는 출퇴근시간에 높은 농도를 달성하지만 퇴근시간이 지난 밤 또한 높은 농도를 기록했다. 이것은 CO는 약 78%로 주거환경에서 대부분 많이 형성되는데 모두 퇴근하고 집에서 있을 때 주거활동을 하며 CO를 발생시켜 이러한 결과가 나타난다고 예측했다.

SO2는 황을 태울 때 나타나는데 천연적으로는 온천, 화산지역에서 나타나고 인위적으로는 석탄, 경유, 중유 등을 태울 때 나타난다. 따라서 출근시간부터 노동시간을 거쳐 퇴근시간까지 계속하여 높은 농도를 달성하고 있다고 예측했다.

가설1의 결론을 좀더 확인하기 위하여 가장 많은 관측치 수를 보인 California에 국한해 확인해보고자 한다. 특히, 이 주의 경우 교통량이 많기 때문에 가설1을 알아보기 위한 좋은 범위로 판단했다. 그리고 교통량에 가장 많은 영향을 받는 NO2와 NO2에 가장 영향을 받는 O3를 비교해보고자 이 둘의 그림을 출력해보았다.

```{r}
Pollution_NO2_California <- Pollution_NO2 %>% filter(State=="California") %>% group_by(NO2_1st_Max_Hour) %>% summarise(mean1=mean(NO2_1st_Max_Value)) %>% mutate(Hour=NO2_1st_Max_Hour) %>% select(-NO2_1st_Max_Hour)
Pollution_NO2_California %>% print(n=24)

Pollution_O3_California <- Pollution_O3 %>% filter(State=="California") %>% group_by(O3_1st_Max_Hour) %>% summarise(mean2=mean(O3_1st_Max_Value))  %>% mutate(Hour=O3_1st_Max_Hour) %>% select(-O3_1st_Max_Hour)
Pollution_O3_California %>% print(n=24)

ggplot(Pollution_NO2_California,aes(Hour,mean1)) + geom_point()+geom_line(group=1) + scale_x_continuous(breaks=c(1:23))+ylab("Max_Value_Mean")

ggplot(Pollution_O3_California,aes(Hour,mean2)) + geom_point()+geom_line(group=1) + scale_x_continuous(breaks=c(1:23))+xlab("Hour")+ylab("Max_Value_Mean")

difference_O3_NO2 <- left_join(Pollution_NO2_California,Pollution_O3_California,by="Hour") %>% gather('mean1','mean2',key="type",value="mean")
ggplot(difference_O3_NO2,aes(x=Hour,y=mean,color=type))+geom_point()+geom_line()

```


```{r}
#차이를 알아보기 위해 임의로 NO2에 1000을 곱한다. 단위 고려 x
Pollution_O3_California2 <- Pollution_O3_California %>% mutate (mean2=mean2*1000)
difference_O3_NO2_2 <- left_join(Pollution_NO2_California,Pollution_O3_California2,by="Hour") %>%
gather('mean1','mean2',key="type",value="mean")
ggplot(difference_O3_NO2,aes(x=Hour,y=mean,color=type))+geom_point()+geom_line() + theme_bw() + labs(title = "Line: California NO2 & O3 Max Value Mean By Max Hour") + theme(plot.title = element_text(face = "bold", size = 12))

```

전역에서 살펴본 그림과 다르게 California에 국한한 그림은 생각보다 뚜렷한 차이가 보이지 않는다. 하지만 이 결과를 보면 NO2와 O3가 대부분 같은 경향을 따르고 있다는 것을 확인할 수 있다. 이는 California의 날씨나 교통량 등 다른 요인이 작용해서 이와 같은 결과를 나타낸 것이라 예측했다. 하지만 이 그래프에서도 실제 NO3가 최저점을 찍은 후 O3가 높아지고 다시 NO3가 높아지며 O3가 낮아지는 것을 작게나마 발견할 수 있었다. 

