---
title: "test - hypothesis4"
output: html_document
---

# 캘리포니아 주 안에서 공업지역(남동부)의 대기오염이 심각할 것이다.

캘리포니아 주 안에는 18개의 군과 35개의 도시가 있다. 전체 미국인 중 10퍼센트 이상이 살고 있으며 도시화 수준에서 다른 주 보다 앞서고 있다. 또한 샌프란시스코 만 남쪽으로 실리콘 밸리라고 불리는 첨단 산업 기지가 있어 이 부근에서 오염물질의 농도가 높을 것이라고 생각하여 가설을 선정하였다. 

먼저 그림과 같이 실리콘 밸리라고 불리는 지역의 county를 조사했다. 

```{r}
Pollution%>%filter(State=="California")%>%count(County)
```

이 18개의 County 중에서 Santa Clara, San Francisco, Santa Cruz 이 세 개의 군이 실리콘밸리와 가까운 Counry였다. 각 County별로 오염물질의 평균 수치와 AQI지수에 따라 순위를 보자. 먼저 mean을 기준으로 살펴보았다. 


## NO2


```{r}
Pollution_NO2%>%filter(State=="California")%>%group_by(County)%>%summarise(mean_NO2=mean(NO2_Mean))%>%arrange(desc(mean_NO2))
```

Kern, LA, Riverside, San Bernardino San Diego 순으로 나타났고 San Francisco는 6위, Santa Clara는 11위, Santa Cruz는 16위로 높은 순위가 아니었다. 


## SO2


```{r}
Pollution_SO2%>%filter(State=="California")%>%group_by(County)%>%summarise(mean_SO2=mean(SO2_Mean))%>%arrange(desc(mean_SO2))
```

SO2 역시 San Francisco가 4위를 차지했지만 나머지 지역들은 순위 밖에 있는 것을 확인할 수 있다. Santa Clara는 가장 낮은 순위를 차지했다. 오히려 인구 밀집 지역인 Kern, San Diego, Los Angeles가 더 높은 순위를 차지했다. 


## CO


```{r}
Pollution_CO%>%filter(State=="California")%>%group_by(County)%>%summarise(mean_CO=mean(CO_Mean))%>%arrange(desc(mean_CO))
```


## O3

```{r}
Pollution_O3%>%filter(State=="California")%>%group_by(County)%>%summarise(mean_O3=mean(O3_Mean))%>%arrange(desc(mean_O3))
```



네 개의 오염물질을 모두 살펴보아도 Santa Clara, San Francisco, Santa Cruz는 두드러지게 높은 순위를 보이지 않았다. San Francisco는 NO2,SO2,와CO의 평균 농도에서는 4-6위에 머무르고 오히려 Kern군이 1,2위를 차지했다. O3는 앞에서 살펴보았듯 다른 물질들과 반대로 Kern군에서 제일 적었고 Santa Clara는 4개 오염물질 모두 10위권 바깥에 있었다. 다음으로 AQI를 기준으로 보자.

## AQI 기준

```{r}
Pollution_NO2%>%filter(State=="California")%>%group_by(County)%>%summarise(AQI_NO2=mean(NO2_AQI))%>%arrange(desc(AQI_NO2))

Pollution_SO2%>%filter(State=="California")%>%group_by(County)%>%summarise(AQI_SO2=mean(SO2_AQI,na.rm=TRUE))%>%arrange(desc(AQI_SO2))

Pollution_CO%>%filter(State=="California")%>%group_by(County)%>%summarise(AQI_CO=mean(CO_AQI,na.rm=TRUE))%>%arrange(desc(AQI_CO))

Pollution_O3%>%filter(State=="California")%>%group_by(County)%>%summarise(AQI_O3=mean(O3_AQI,na.rm=TRUE))%>%arrange(desc(AQI_O3))
```

AQI역시 mean과 마찬가지로 Santa Clara, San Francisco, Santa Cruz의 순위가 높지 않은 것을 확인할 수 있었다. 첨단산업지역이라고 불리는 곳임에도 캘리포니아 주의 다른 군에 비해 대기오염 지수가 낮은 것을 보면 대기오염에는 공업보다 큰 영향을 끼치는 요인들(환경규제, 교통, 주거생활 등)이 있을 것이라고 판단된다. 

